# 新冠肺炎租金减让会计处理规定中承租人融资租赁调整未确认融资费用该如何理解？

提问人：悠扬的心 时间：2020-07-06 20:12:00
陈版在前几天有在这个帖子中回复并给出相应案例：https://bbs.esnai.com/thread-5419654-1-3.html我的理解是判断是否适用简化处理的前提条件 1 要求“减让后的租赁对价较减让前减少或基本不变，其中，租赁对价未折现或按减让前折现率折现均可”，在陈版提供的这个案例中，未经折现（折现率取减让前的折现率，下同）的租赁对价较减让前是增加的，经折现的租赁对价较减让前是减少的，因此只有将租赁对价折现，才能满足简化处理的前提条件 1 ；后续进行简化处理时，为确保会计处理和判断条件逻辑上的一致，简化处理时也应当按租赁对价现值的减量冲减费用（案例中全部冲减了管理费用，这里不确定是否需要区分财务费用）和长期应付款（含备抵科目未确认融资费用）。

回答人：chenyiwei
基本可以这样理解。相当于按折现后的减让金额确认损益，相应地剩余期间的实际利率摊销表就需要重新编制。